臺灣彰化地方法院刑事判決　　　　　　　　　　　　　九十一年度易字第一○八號
　　公　訴　人　臺灣彰化地方法院檢察署檢察官
　　被　　　告　甲○○
右列被告因竊盜案件，經檢察官提起公訴（九十年度偵字第四八一四號），本院判決
如左：
    主  文
甲○○竊盜，處有期徒刑伍月，如易科罰金，以佰元折算壹日。扣案之機車鑰匙壹
支沒收。
    事  實
一、甲○○意圖為自己不法之所有，於民國九十年六月十九日上午六時許，在彰化縣
    彰化市○○街四十二巷七號前，以自備之機車鑰匙竊取乙○○所有之車牌號碼Ｔ
    ＮＪ─八九九號輕型機車一部，得手後供己騎用。嗣於同年七月九日下午六時許
    ，甲○○騎乘上開機車前往不知情之友人姚正文（業經臺灣彰化地方法院檢察署
    檢察官不起訴處分確定）位於彰化縣伸港鄉○○村○○路三號住處，偕同姚正文
    外出訪友，並改由姚正文駕駛上開機車附載甲○○。迨同日下午九時四十分許，
    姚正文、甲○○共乘上開機車行經彰化縣和美鎮○○里○○路、北明路口時，為
    警盤檢而查獲上情，並扣得甲○○所有供行竊之機車鑰匙一支。
二、案經彰化縣警察局和美分局報請臺灣彰化地方法院檢察署檢察官偵查起訴。
    理  由
一、訊據被告甲○○固坦承於右開時、地，與姚正文共乘上開機車經警查獲之事實不
    諱，惟矢口否認涉有竊盜犯行，辯稱：上開機車係伊於九十年七月九日下午五時
    許，在彰化縣和美鎮「強生撞球場」前，向綽號「阿和」之某不詳姓名年籍男子
    所借用，綽號「阿和」之男子同意出借後，即交付扣案之機車鑰匙，並約定當日
    下午九時許，在上開撞球場前路口還車，並非伊所竊取，而伊均係以00000
    00000號行動電話與綽號「阿和」之男子聯絡，伊不知其真實姓名、年籍、
    住所云云。惟查上開機車係乙○○所有，於九十年六月十九日上午六時許，在彰
    化縣彰化市○○街四十二巷七號前失竊，業據被害人乙○○於警訊時指述甚詳，
    並有贓物認領保管單、車輛尋獲電腦輸入單、車輛竊盜車牌失竊資料個別報表─
    查詢車輛認可資料各一份、機車照片二幀在卷可稽，則上開機車確係失竊要屬無
    疑。次查被告於警訊、偵查中供稱：伊有跟綽號「阿和」之男子表示訪友後欲還
    車時會打電話聯絡，綽號「阿和」之男子行動電話係0000000000號，
    伊均以該電話與其聯絡，電話收訊均正常，伊係打電話向綽號「阿和」之男子借
    用上開機車云云，然經警於查獲時即九十年七月九日下午九時四十分許要求被告
    試撥上開行動電話聯絡綽號「阿和」之人，惟持續至製作警訊筆錄時，上開行動
    電話仍處於斷訊中，又經承辦檢察官函查結果，上開行動電話係被告於八十八年
    十月十四日申設使用，帳單地址為彰化縣和美鎮○○里○○路一九五巷七號，且
    上開行動電話自八十九年七月十日起至九十年七月十日止，均查無任何通聯紀錄
    等情，有和信電訊股份有限公司（下稱和信公司）九十年七月二十日、九十年十
    一月二十二日、九十年十二月三十一日函暨行動電話用戶資料各一紙附卷足憑，
    顯示被告所供與事實不符，不足採信。被告事後於檢察官質疑時雖改稱：上開行
    動電話係伊申請交予綽號「阿和」之男子使用，但電話費用係由綽號「阿和」之
    男子自行繳納云云，及於本院調查審理中供稱：當日伊係由友人載往上開撞球場
    ，巧遇綽號「阿和」之男子，乃向其借用上開機車，並約定當日晚上九時許，在
    上開撞球場路口還車，而上開行動電話確係伊所有，惟伊將卡片交予綽號「阿和
    」之男子使用，費用由其自行負擔云云，然其所辯與前述所供已有矛盾，顯係臨
    訟卸責之詞。況上開行動電話帳單地址仍係被告位於彰化縣和美鎮○○里○○路
    一九五巷七號住處，則綽號「阿和」之男子如何取得帳單自行繳費，亦有疑義，
    且被告不知綽號「阿和」之男子真實姓名、年籍、住所，何以如此信任其必能依
    約繳納費用而不致拖累被告？再者，被告與姚正文於九十年七月九日下午九時四
    十分許經警查獲時，係剛出發前往訪友途中，已據被告及證人姚正文分別於警訊
    時供述明確，足徵被告於本院調查時辯稱與綽號「阿和」之男子約定於當日下午
    九時許，在上開撞球場路口還車云云，應屬無稽。參以被告迄今仍無法提供綽號
    「阿和」之男子之確實姓名、年籍、住所供本院查證，從而，是否確有綽號「阿
    和」之人，實滋疑義。此外，復有機車鑰匙一支扣案可資佐證。綜上所述，被告
    所辯，應係事後卸責之詞，不足採信。本件事證明確，被告犯行足堪認定，應依
    法論科。
二、核被告所為，係犯刑法第三百二十條第一項之普通竊盜罪。爰審酌被告犯罪之動
    機、目的、手段，其不思循正途獲取所需並輕忽他人財產法益，且事後極力狡飾
卸責，不思反省，惟犯罪所生危害非鉅等一切情狀，量處如主文所示之刑，並諭
    知易科罰金之折算標準，以示懲儆。扣案之機車鑰匙一支，係被告所有供其犯竊
    盜罪所用之物，已如前述，爰依刑法第三十八條第一項第二款之規定，宣告沒收
    。
三、檢察官移送併辦（九十一年度偵字第五三一號）意旨略以：被告意圖為自己不法
    之所有，於九十一年一月十七日下午二時許至同年一月十八日下午六時三十分許
    間之某時，在臺中縣烏日鄉成功嶺附近，竊取被害人張呂阿瑞所有之車牌號碼Ｎ
    ＥＲ─三一六號重型機車一部，因認被告此部分亦涉有刑法第三百二十條第一項
    之竊盜罪嫌。惟查被告涉嫌竊取ＮＥＲ─三一六號重型機車之時間與本件論罪科
    刑部分之犯罪時間（九十年六月十九日）已相距七個月，其應係另行起意，而與
    上開論罪科刑部分犯行無連續犯之裁判上一罪關係，此部分既未經檢察官提起公
    訴，本院自不得加以審判，應退還檢察官另行偵辦，附此敘明。
據上論斷，應依刑事訴訟法第二百九十九條第一項前段，刑法第三百二十條第一項、
第四十一條第一項前段、第三十八條第一項第二款，罰金罰鍰提高標準條例第一條前
段、第二條，判決如主文。
本案經檢察官林映姿到庭執行職務。
中      華      民      國    九十一    年      三      月     二十     日
                                臺灣彰化地方法院刑事第三庭
                                    法      官  陳  連  發
右正本證明與原本無異。
如不服本判決，應於判決送達後十日內向本院提出上訴狀( 須附繕本 )。
告訴人或被害人對於判決如有不服具備理由請求檢察官上訴者，其上訴期間之計算係
以檢察官收受判決正本之日期為準。
                                    法院書記官  張  木  松
中      華      民      國    九十一    年      三      月     二十     日
刑法第三百二十條第一項。
意圖為自己或第三人不法之所有，而竊取他人之動產者，為竊盜罪，處五年以下有期
徒刑、拘役或五百元以下罰金。
意圖為自己或第三人不法利益，而竊佔他人之不動產者，依前項之規定處斷。
前二項之未遂犯罰之。
